Lucas A. Salerno

Analista Programador

lucxsa@hotmail.com +54 379 4004564





Objetivo Profesional

Profundizar mis conocimientos y experiencia sobre desarrollo y análisis de sistemas, dispuesto a seguir formándome en los conocimientos y aptitudes que puedan requerirse, con la expectativa de trabajar en un buen equipo de personas con las que compartir un buen desempeño laboral.

Experiencia

Facultad de Ciencias Exactas y Naturales y Agrimensura - Universidad Nacional del Nordeste (2017 - 2020)

Adscripción "Taller de Programación 2"

• Presentación de pequeños proyectos básicos de orientación para grupos de alumnos, basado en Entity Framework.

Corrientes - Argentina

Trabajo Independiente (2019 - 2020)

Desarrollo de un Sistema Web para la empresa "Mi CrediYA".

- Aplicación de otorgamiento de créditos financieros basado en el análisis de los datos socio-económicos del solicitante.
 - o Utilización de Laravel en el desarrollo del Back-End del Sistema.
 - Sistema de registro y sesión de usuarios.
 - Controladores para la lógica del sistema (consumo de datos, cálculo de planes, otorgamiento de créditos, historiales de navegación.)
 - Consumo de API externa de la empresa "Riesgo Online", para extracción de datos solicitados por la empresa.

Corrientes - Argentina

Trabajo Independiente (2020 – continúa)

Aplicación Móvil "AcApp".

- Aplicación estilo Guía Turística, con información de los diferentes emprendimientos suscritos a la misma, con posibilidad de registro de usuario y mensajería instantánea (Trabajo en desarrollo).
 - o Utilización de XML para las diferentes interfaces de usuario.
 - o Utilización de Java para el Back-End de la aplicación.
 - Inicios de Sesión mediante Firebase y Google.
 - Mensajería interna y notificaciones.
 - Lectura y Escritura de Datos en Base de Datos basada en Firebase Database
 - o Utilización de Firebase Database y Firebase Storage para alojar información necesaria para el sistema.

Corrientes - Argentina.

Trabajo Independiente (2021 - continúa)

Desarrollo Web para un Diario Digital

- Aplicación web estilo noticiero, cuya finalidad es la publicación de noticias locales y programas de radio (Trabajo en desarrollo).
 - O Utilización de Laravel y sus diferentes componentes para el desarrollo de la totalidad de la aplicación.

Formación

Analista Programador Universitario (2012 - 2019)

Facultad de Ciencias Exactas y Naturales y Agrimensura – Universidad Nacional del Nordeste.

Aplicaciones

Lenguajes

- PHP
- Java Android
- CSS3
- HTML
- JS

Bases de Datos

- MySQL
- Firebase Database
- Firebase Storage

Otras aplicaciones

- Manejo de Inglés (Escrito)
- GitHub
- Metodología Scrum para desarrollo de proyectos
- Utilización de Linux para programación



UNIVERSIDAD NACIONAL DEL NORDESTE

FACULTAD DE CIENCIAS EXACTAS Y NATURALES Y AGRIMENSURA

Por cuanto

Lucas Alejandro Salerno

M.I.Nº37.589.155; nacido el 09 de diciembre de 1993 en Clorinda, Provincia de Formosa, República Argentina; ha terminado los estudios correspondientes a la carrera de

Licenciatura en Sistemas de Información

- Res. M.E. Nº1289/18, el dos de agosto de dos mil diecinueve.

Por tanto de conformidad con lo que dispone el Estatuto vigente, se le otorga el presente título de

ANALISTA PROGRAMADOR UNIVERSITARIO.

Corrientes, trece de diciembre de dos mil diecinueve.

Secretaria General Académica Verónica N. Torres de Breard

Registro Universidad №97506